【裁判字號】    99,裁,2276
【裁判日期】    990930
【裁判案由】    公平交易法
【裁判全文】
最  高  行  政  法  院  裁  定
                                      99年度裁字第2276號
上  訴  人  南灣企管顧問有限公司
代  表  人  甲○○
訴訟代理人  陳純仁  律師
被 上訴 人  行政院公平交易委員會
代  表  人  乙○○
上列當事人間公平交易法事件，上訴人對於中華民國99年5月12
日臺北高等行政法院99年度訴字第191號判決，提起上訴，本院
裁定如下：
    主  文
上訴駁回。
上訴審訴訟費用由上訴人負擔。
    理  由
一、按對於高等行政法院判決之上訴，非以其違背法令為理由，
    不得為之，行政訴訟法第242條定有明文。依同法第243條第
    1項規定，判決不適用法規或適用不當者，為違背法令；而
    判決有同條第2項所列各款情形之一者，為當然違背法令。
    是當事人對於高等行政法院判決上訴，如依行政訴訟法第24
    3條第1項規定，以高等行政法院判決有不適用法規或適用不
    當為理由時，其上訴狀或理由書應有具體之指摘，並揭示該
    法規之條項或其內容；若係成文法以外之法則，應揭示該法
    則之旨趣；倘為司法院解釋或本院之判例，則應揭示該判解
    之字號或其內容。如以行政訴訟法第243條第2項所列各款情
    形為理由時，其上訴狀或理由書，應揭示合於該條項各款之
    事實。上訴狀或理由書如未依此項方法表明，或其所表明者
    與上開法條規定不合時，即難認為已對高等行政法院判決之
    違背法令有具體之指摘，其上訴自難認為合法。
二、上訴人於民國（下同）95年12月間於工商時報上刊登招募辦
    理台灣、大陸地區民眾赴美就學業務之加盟廣告，內容載有
    「美國加州第一名中醫大學在台辦事處開放加盟」、「每月
    收入可賺約70萬元以上」、「美國中美教育集團」、「大陸
    簽證成功率90％以上」等字句，經被上訴人認定係就服務內
    容及品質為虛偽不實及引人錯誤之表示，有違公平交易法第
    21條第3項準用第1項規定，乃依同法第41條前段規定，以98
    年5月27日公處字第098083號處分書（下稱原處分）命上訴
    人自該處分書送達之次日起，應立即停止上開違法行為，並
    處上訴人罰鍰新臺幣（下同）40萬元。上訴人不服，循序提
    起行政訴訟，經原審判決駁回，遂提起本件上訴。上訴意旨
    略以：原判決對於上訴人所提出原處分不符比例原則與誠信
    原則以及原處分未審酌行政罰法第18條之第1項之核課標準
    之主張，均未於判決理由中加以審酌，亦未說明其不予採信
    之理由，顯有判決不備理由之違法等語，為其論據。本院茲
    核上訴人所陳上訴理由，或係重述其在原審業經主張而為原
    判決摒棄不採之陳詞，或係就原審取捨證據、認定事實之職
    權行使事項，任加指摘違誤，泛言原判決違背經驗法則及證
    據法則，而未具體表明原判決究竟有如何合於不適用法規或
    適用不當、或有行政訴訟法第243條第2項所列各款之情形，
    尚難認為已對原判決之如何違背法令有具體之指摘。。是依
    首揭說明，應認其上訴為不合法。
三、據上論結，本件上訴為不合法。依行政訴訟法第249條第1項
    前段、第104條、民事訴訟法第95條、第78條，裁定如主文
    。
中    華    民    國    99    年    9     月    30    日
                    最高行政法院第三庭
                        審判長法官  高  啟  燦
                              法官  吳  東  都
                              法官  黃  合  文
                              法官  劉  介  中
                              法官  陳  鴻  斌

以  上  正  本  證  明  與  原  本  無  異
中    華    民    國    99    年    10    月    1     日
                              書記官  邱  彰  德

司法院資訊處製作；財團法人民間司法改革基金會備份。
